Quantifier inflection
Livvi quantifiers inflect for case.




**LEXICON NUM_MUARJUmuarju:muarja** muarju:muarja



LEXICON NUM_YKSIyksi:y yksi:y

LEXICON NUM_KAKSIkaksi:ka kaksi:ka
* :hte%^WGStem ORD_01_BACK ;final This cannot be final

LEXICON NUM_SEIČČIEseiččie:seičče seiččie:seičče

LEXICON NUM_NELLInelli:nell nelli:nell

LEXICON NUM_KAHEKSAkaheksa:kaheksa kaheksa:kaheksa

LEXICON NUM_YHEKSÄyheksä:yheksä yheksä:yheksä

LEXICON NUM_TUHATtuhat:tuha tuhat:tuha
LEXICON NUM_TUHAT_01tuhat:tuha tuhat:tuha


LEXICON NUM_KUUZIkuuzi:kuud kuuzi:kuud

LEXICON NUM_VIIZIviizi:viid viizi:viid

LEXICON NUM_KYMMENEkymmene:kymmen kymmene:kymmen
LEXICON NUM_KYMMENE_01kymmene:kymmen kymmene:kymmen

LEXICON NUM_KOLME 




LEXICON ORD_TOINEtoine:to toine:to


LEXICON ORD_KARJALAINEenzimäine:ensimä enzimäine:ensimä

LEXICON ORD_LIYGILÄINEenzimäine:ensimä enzimäine:ensimä




































* * *
<small>This (part of) documentation was generated from [../src/fst/affixes/quantifiers.lexc](http://github.com/giellalt/lang-olo/blob/main/../src/fst/affixes/quantifiers.lexc)</small>